Minutes et répertoires du notaire Nicolas LE VASSEUR, 26 janvier 1646 - 28 février 1673 (étude XXXV)
Archives nationales
Minutes et répertoires du notaire Nicolas LE VASSEUR (étude XXXV)
26 janvier 1646 - 28 février 1673
MC/ET/XXXV/256 - MC/ET/XXXV/318, MC/RE/XXXV/6
Etude XXXV; Le vasseur, Nicolas
Archives nationales de France
Minutes et répertoires: la loi 2008-696 du 15 juillet 2008 relative aux archives a fixé à 75 ans à compter de la date de l'acte, ou à 25 ans à compter de la date du décès de l'intéressé si ce délai est plus bref, le délai de communication des minutes et répertoires des notaires; ce délai est porté à 100 ans à compter de la date de l'acte si le document se rapporte à un mineur (code du Patrimoine, articles L213-2, 4e d et 5e).
Autres documents de l'étude (dossiers de clients, comptabilité...): s'agissant d'archives privées, ces documents sont communicables selon les modalités fixées par le déposant ou le donateur.
Certains documents ne sont pas accessibles en raison de leur mauvais état de conservation.
Versement
Accès aux instruments de recherche de tous les notaires de l’étude XXXV
Archives de l'étude XXXV
- Minutes de Nicolas LE VASSEUR, 1646 - 1673; MC/ET/XXXV/256 - MC/ET/XXXV/318
  - Minutes. 1646, 26 janvier - 1646, juin, 26 janvier 1646 - juin 1646; MC/ET/XXXV/256; registre
    Informations complémentaires:
    Dans les registres de Nicolas Le Vasseur, les inventaires sont reliés en tête.
    Informations concernant le classement:
    Le niveau inférieur de description, quand il existe, correspond aux minutes d'actes. Toutes les minutes ne sont pas forcément décrites une à une. Les descriptions de ces minutes sont plus ou moins détaillées.
    - CARRIER MARCHANT (Pierre) § bail de maison, 26 janvier 1646; MC/ET/XXXV/256
      Origine de l'information:
      Fichier dit 'général' XVIIe-XVIIIe siècles, par le personnel du Minutier, 1954-1999 ( fichier papier entièrement dématérialisé; voir contexte dans le Plan d’orientation général - Notaires de Paris, guides thématiques du Minutier).
      Date de révision: 2011-2012
      Date de création de la notice: 2010
      bail; Marchant, Pierre
    - MAÇON ROBERT Barthélemy § bail de maison, 26 janvier 1646; MC/ET/XXXV/256
      Artisans XVIIe, par M. Jurgens, M.A. Fleury, R. Gourmelon et le personnel du Minutier central, 1954-1996 (fichier papier entièrement dématérialisé; voir contexte dans le Plan d’orientation général - Notaires de Paris, guides thématiques du Minutier).
      bail; Robert, Barthélemy
    - ROBERT (Barthélémy) maçon demeurant a Montmartre § Bail par à .. Pierre Marchant, carrier à Montmartre, d'une maison sise sur la chaussée des Martyrs moyennant 144 l. de loyer., 26 janvier 1646; MC/ET/XXXV/256
      bail; Robert, Barthélémy
    - LE FRAIN (Jacques) maître potier de terre, bourgeois de Paris § Bail par Pierre de La Tour à. .. pour trois ans, moyennant la somme de 325 l. de loyer annuel., 30 janvier 1646; MC/ET/XXXV/256
      bail; Le Frain, Jacques
    - POTIER DE TERRE LEFRAIN (Jacques) § bail, 30 janvier 1646; MC/ET/XXXV/256
      bail; Lefrain, Jacques; potier
    - DUCHEMIN (Pierre) maître passementier boutonnier à la Villeneuve § Inventaire après décès de Pierre DUCHEMIN à la requête de Louise Rouarde sa veuve; en une chambre., 31 janvier 1646; MC/ET/XXXV/256; 3 ff.
      inventaire; Duchemin, Pierre
    - MAÇON MUSNIER Toussaint § devis et marché, 31 janvier 1646; MC/ET/XXXV/256
      devis; marché; Musnier, Toussaint
    - MUSNIER (Toussaint) maçon demeurant rue Saint-Joseph § Devis et marché par, pour Jacques de Bon, marchand demeurant rue de la Fromagerie, pour des caves sur le chemin des Poissonniers, 31 janvier 1646; MC/ET/XXXV/256
    - MOYNET (Pierre) compagnon menuisier § Contrat de mariage de. .. avec Marie Drozet, 3 février 1646; MC/ET/XXXV/256
      contrat de mariage; Moynet, Pierre
    - MENUISIER MOYNET Pierre § contrat de mariage, 3 février 1646; MC/ET/XXXV/256
    - FAYET (Nicolas) marchand tapissier § Contrat de mariage de Anne Fayet fille de .. avec Nicolas le gendre avec Nicolas le Gendre, Boucher estalier demeurant au faubourg Saint-Jacques, 4 février 1646; MC/ET/XXXV/256
      contrat de mariage; Fayet, Nicolas
    - TAPISSIER FAYET (Nicolas) § contrat de mariage, 4 février 1646; MC/ET/XXXV/256
    - TAILLEUR D'HABITS § Contrat d'apprentissage pour trois ans au profit d'Honoré Robert, chez Valentin. Paté demeurant rue du Bourg l'abbé, moyennant 150 l., 6 février 1646; MC/ET/XXXV/256
      contrat d'apprentissage
    - HÉRARD (Jean) maître tailleur d'habits § Inventaire après décès de Jean HÉRARD à la requête de Lambert Huet, tuteurs des enfants du défunt, marchand tapissier; au deux chambres de la maison de la Croix Verte, rue de la Harpe. Inv. des créances., 8 février 1646; MC/ET/XXXV/256
      inventaire; Hérard, Jean
    - POTIER D'ETAIN (Apprentissage de) § Contrat d'apprentissage de. .. pour 6 ans chez Louis Massien moyennant 60 l., 8 février 1646; MC/ET/XXXV/256
      contrat d'apprentissage; potier
    - POTIER D'ÉTAIN MASSIEU (Louis) § contrat d'apprentissage, 8 février 1646; MC/ET/XXXV/256
      contrat d'apprentissage; Massieu, Louis; potier
    - HUET (Lambert) marchand tapissier § Inventaire après décès de Jean Hérard., 8 février 1646; MC/ET/XXXV/256
      inventaire; Huet, Lambert
    - MASSIEU (Louis) maître potier d'étain demeurant rue de La Juiverie § Contrat d'apprentissage chez. .., 8 février 1646; MC/ET/XXXV/256
      contrat d'apprentissage; Massieu, Louis
    - GODARD (Jean) tailleur d'habits demeurant rue de la Harpe § Contrat du mariage Jean GODARD et de Claude Hérard, en présence de son tuteur Lambert Huet marchand tapissier, 11 février 1646; MC/ET/XXXV/256
      contrat de mariage; Godard, Jean
    - ARMURIER DELAVALLE (Nicolas et Jean) § promesse, 14 février 1646; MC/ET/XXXV/256
      promesse; Delavalle, Nicolas; Delaval, Jean
    - DOREUR SUR FER VALSART (Germain) § promesse, 14 février 1646; MC/ET/XXXV/256
      Valsart, Germain
    - DOREUR sur FER SERRURIER (Pierre) § promesse, 14 février 1646; MC/ET/XXXV/256
      Serrurier, Pierre
    - DORURES SUR FER (Marché de) § Promesse par Pierre Serrurier, Toussaint Delarue et Germain Valsart, maîtres doreurs sur fer à Nicolas et Jean de La Valle maîtres armuriers de dorer en partie 90 paires d'armes et rue miasse, 14 février 1646; MC/ET/XXXV/256
      marché; Serrurier, Pierre; Valsart, Germain; La Valle, Nicolas de; La Valle, Jean de
    - DOREUR sur FER DELARUE (Toussaint) § promesse, 14 février 1646; MC/ET/XXXV/256
      Delarue, Toussaint
    - SERRURIER (Pierre) doreur sur fer § promesse par. .. Toussaint DELARUE maître doreur sur fer et Germain VALSART maître doreur sur fer à Nicolas et Jean de LAVALLE maître armurier de dorer en partie 90 paires d'armes et une cuirasse, 14 février 1646; MC/ET/XXXV/256
    - FRIPIER (Apprentissage de) § Contrat d'apprentissage de FRIPIER pour 3 ans au profit de Jacque Carron, sans débours, chez Pierre Charpentier, marchand fripier, 17 février 1646; MC/ET/XXXV/256
    - CARRIER (marchand) § Vente de terrain rue Sainte- Foy, à Pierre Jourdain maître maçon, par Jacques Belloc, marchand carrier., 19 février 1646; MC/ET/XXXV/256
      acte de vente; Jourdain, Pierre; carrier
    - MAÇON JOURDAIN Pierre rue du Temple paroisse Saint-Jean en Grève § vente de terrain, 19 février 1646; MC/ET/XXXV/256
      acte de vente; Jourdain, Pierre
    - MAÇON JOURDAIN Pierre § vente de terrain, 19 février 1646; MC/ET/XXXV/256
    - JOURDAIN (Pierre) maître maçon demeurant rue de la Huchette. § Vente de terrain à. .., 19 février 1646; MC/ET/XXXV/256
    - LAISNÉ (Jean) maçon § Testament de Claude Georget, femme de Jean Laisné, 20 février 1646; MC/ET/XXXV/256
      testament; Laisné, Jean
    - MAÇON LAISNÉ Jean § testament de sa femme, 20 février 1646; MC/ET/XXXV/256
    - HUDEBERT (François) maître tourneur en bois § Inventaire après décès de François HUDEBERT à la requête de Geneviève le fort sa veuve en son nom et comme tutrice de leurs enfants; en une boutique rue Montmartre, suc. de la marchandise, 23 février 1646; MC/ET/XXXV/256; 4 ff.
      inventaire; Hudebert, François
    - MENUISIER MATHEY Jean § constitution, 23 février 1646; MC/ET/XXXV/256
      Mathey, Jean
    - MENUISIER MATHEY Jean § marché, 23 février 1646; MC/ET/XXXV/256
      marché; Mathey, Jean
    - MATHEY (Jean) menuisier § Marché entre. .. et Jeremie Derval, pour la menuiserie de 2 corps de derrière, rue Traversante., 23 février 1646; MC/ET/XXXV/256
    - MATHEY (Jean) maître menuisier demeurant rue de Clery § Constitution par Jeremie Derval conseiller secrétaire des finances du duc d'Orléans, à. .., 23 février 1646; MC/ET/XXXV/256
    - POTEL (Pierre) charpentier de bateaux § marché pour 2 bateaux entre .. et Bertrand VARIN bourgeois de Paris, 24 février 1646; MC/ET/XXXV/256
      marché; Potel, Pierre
    - CHARPENTIER DE BATEAUX, POTEL (Pierre) § marché pour 2 bateaux, 24 février 1646; MC/ET/XXXV/256
      marché; Potel,Pierre
    - DUVERGER (Charles) b. de Paris, demeurant rue Montorgueil § Contrat de mariage de Charles DUVERGER avec Marie Lescuier, en présence de Jacques Seulin, maître brodeur, 26 février 1646; MC/ET/XXXV/256
      contrat de mariage; Duverger, Charles
    - BRODEUR SENLIS (Jacques) § signature à mariage, 26 février 1646; MC/ET/XXXV/256
      contrat de mariage; Senlis, Jacques
    - SENLIS (Jacques) maître brodeur § Signature à un contrat de mariage, 26 février 1646; MC/ET/XXXV/256
    - CORDONNIER (Apprentissage de) § Contrat Apprentissage de CORDONNIER pour 18 mois, 26 février 1646; MC/ET/XXXV/256
    - RAGAULT (Marie) veuve en 1/ere/ noces d'Arnoul Métayer, maître paulmier et en secondes noces d'Olivier Ducreux, maître paulmier § Inventaire après décès de Marie RAGAULT à la requête de Nicolas Métayer, b. de Paris, Louis Métayer, Jean de la Verté, écuyer sieur de Champ Robert, en la présence de Pierre crois courriers d'état, en un corps de logés rue Saint-Sauveur, 27 février 1646; MC/ET/XXXV/256
      inventaire; Ragault, Marie
    - MENUISIER PICOT Jacques § vente sous forme de rente, 27 février 1646; MC/ET/XXXV/256
      acte de vente; Picot, Jacques
    - BRODEUR PARIQUET (Jean) § bail, 27 février 1646; MC/ET/XXXV/256
      bail; Pariquet, Jean
    - PICOT (Jacques) maître menuisier demeurant rue de Clery § Vente sous forme de rente par Charles Mareuil commis au greffe de la cour de Parlement à .. d'une pièce de terre, moyennant les cens et 50 l. 13 s. de rente annuelle et perpétuelle, 27 février 1646; MC/ET/XXXV/256
    - PARIQUET (Jean) maître brodeur demeurant rue Montemartre § Bail par. .. aux mesureurs de graines de la ville et banlieux de Paris, d'une salle rue de la Fromagerie, 27 février 1646; MC/ET/XXXV/256
    - DUCHESNE (François) maître imprimeur § Bail par François DUCHESNE d'une maison rue de Sally, à l'image Saint-Pierre, 4 mars 1646; MC/ET/XXXV/256
      bail; Duchesne, François
    - SERRURIER MATISSART (Jean) § bail de maison, 4 mars 1646; MC/ET/XXXV/256
      bail; Matissart, Jean
    - MATISSART (Jean) maître serrurier demeurant rue du Plâtre § Bail par. .. à François Miché maître cordonnier d'une maison rue de Sully à l'image Saint-Pierre, 4 mars 1646; MC/ET/XXXV/256
    - IMPRIMEUR DUCHESNE (François) § bail de maison, 4 mars 1646; MC/ET/XXXV/256
    - MARLIN (Pierre) prêtre docteur au théologie et curé de l'église Saint-Eustache § Mise en apprentissage par Pierre MARLIN au profit de Gilles Petit, fils de Philippe Petit, lieutenant du 1er barbier du roi, pour 3 ans chez Jean Maupin marchand mercier grossier joaillier, 5 mars 1646; MC/ET/XXXV/256
      contrat d'apprentissage; Marlin, Pierre
    - SALME (Crestienne de Croy, duches d'Ascot) § Notoriété, 9 mars 1646; MC/ET/XXXV/256
      Salme, Crestienne de Croy, duches d'Ascot
    - CHEVALIER (Martin) maître serrurier § Inventaire après décès de. .. à la requête de Perrette Huyot, sa veuve; en une boutique, chambre et galetas, rue Montorgueil 11 ff. tabl. une toile peinte, 12 mars 1646; MC/ET/XXXV/256
      inventaire; Chevalier, Martin
    - SERRURIER CHEVALIER (Marin) § inventaire après décès de. .., 12 mars 1646; MC/ET/XXXV/256
      inventaire; Chevalier, Marin
    - BOULANGER (Jean) + conseiller et lecteur ordinaire du roi, demeurant rue de l'Egiptienne § Convention entre Marie de Vaucorbel, veuve de Jean BOULANGER et Anthoine Landry, maître maçon, au sujet de la Construction d'une maison rue des Blanc Manteaux, 15 mars 1646; MC/ET/XXXV/256
      convention; Boulanger, Jean
    - LANDRY (Antoine) maître maçon BOULANGER (Jean) + § Convention, 15 mars 1646; MC/ET/XXXV/256
      Landry, Antoine
    - VAUCORBEL (Marie de..) BOULANGER (Jean) § Convention, 15 mars 1646; MC/ET/XXXV/256
      Vaucorbel, Marie de..; Boulanger, Jean
    - DEMAIGNE (Marie) § Inv. après décès de Marie DEMAIGNE à la requête de Pierre Bertrand, marchand fripier, son mari; en une Chambre et boutique, rue de la Tonnellerie., 16 mars 1646; MC/ET/XXXV/256; 9 ff.
      inventaire; Demaigne, Marie
    - TISSART (Michel) marchand épicier, b. de Paris § Inventaire après décès de Michel TISSART à la requête de ses enfants; en une maison rue de la Cossonnerie 59 ff. 7 tabl. Inv. des créances. Inv. de la marchandise, en la maison, et en un magasin de l'hôtel de Bourgogne, 16 mars 1646; MC/ET/XXXV/256
      inventaire; Tissart, Michel
    - LE FEBVRE (Henry) LISLE (Jacques de) § Bail d'une maison, 22 mars 1646; MC/ET/XXXV/256
      bail; Le Febvre, Henry; Lisle, Jacques de
    - BAILLY (Nicolas) bourgeois de Paris, LE ROUX (Guillaume) § Bail, 30 mars 1646; MC/ET/XXXV/256
      bail; Bailly, Nicolas; Le Roux, Guillaume
    - LE ROUX (Guillaume) notaire au Châtelet, demeurant pointe et paroisse Saint-Eustache § Bail par Guillaume LE ROUX pour 4 ans, à Nicolas Bailly, bourgeois de Paris, demeurant rendu Mail d'une maison à l'enseigne des Trois mariées sise en l'ad. rue moyennant 750 livres de loyer annuel., 30 mars 1646; MC/ET/XXXV/256
      bail; Le Roux, Guillaume
    - BERTAULT (Toussaint) COQUERELLE (Pierre) § Bail à Toussaint BERTAULT, 2 avril 1646; MC/ET/XXXV/256
      bail; Bertault, Toussaint; Coquerelle, Pierre
    - COQUERELLE (Pierre) maître charpentier demeurant rue Neuve Saint-Eustache § Bail pour 7 ans par à Toussaint Bertault cuisinier demeurant rue des Fosses Montmartre, de partie de maison rue Neuve Montmartre, moyennant 210 de loyer, 2 avril 1646; MC/ET/XXXV/256
      bail; Coquerelle, Pierre
    - CORDONNIER (Apprentissage de) § Contrat Apprentissage de CORDONNIER, 4 avril 1646; MC/ET/XXXV/256
    - Contrat de mariage entre Henri Pistel [dit Longchamp], bourgeois de Paris, demeurant rue Vieille-du-Temple, fils de feu Charles Pistel, bourgeois de Falaise, et de Suzanne Philippes, et Charlotte Legrand, fille de défunt Henri Legrand, sieur de Belleville [ou Turlupin], et de Marie Durant, veuve en dernières noces d'Adrien Des Barres, sieur d'Orgemont [Des Barres dit d'Orgemont, Adrien], demeurant aussi rue Vieille-du-Temple. Parmi les témoins figurent Bertrand Hardouyn de Saint-Jacques [dit Guillot-Gorju], bourgeois de Paris, et Josias de Soulas [dit Floridor], écuyer, sieur de Primefosse., 5 avril 1646 - 20 avril 1646; MC/ET/XXXV/256
      Contient aussi:
      1646, 20 avril. Quittance de la dot de 1500 livres.
      Documents du Minutier central des notaires de Paris, Le théâtre professionnel à Paris, 1600-1649, étude par Alan Howe, documents analysés par Madeleine Jurgens et Alan Howe [457 actes], transcriptions par Andrée Chauleur et Pierre-Yves Louis, Paris, Archives nationales, 2000, notice n° 416 (instrument de recherche imprimé dématérialisé dont la version intégrale est accessible en ligne par la rubrique 'Autres instruments de recherche', voir contexte dans le Plan d’orientation général - Notaires de Paris, guides thématiques du Minutier).
      Date de révision: 2004
      Date de création de la notice: 2003
      Documents du Minutier central des notaires de Paris, Le théâtre professionnel à Paris, 1600-1649, étude par Alan Howe, documents analysés par Madeleine Jurgens et Alan Howe, transcriptions par Andrée Chauleur et Pierre-Yves Louis, Paris, Archives nationales, 2000, XVI-455 p.
      contrat de mariage; quittance; Vieille-du-Temple (rue); Falaise (Calvados); Soulas dit Floridor, Josias de (sieur de Primefosse); Legrand dit Belleville ou Turlupin, Henri; Durant, Marie; Des Barres dit d'Orgemont, Adrien; Pistel dit Longchamp, Henri; Pistel, Charles; Philippes, Suzanne; Legrand, Charlotte; Saint-Jacques dit Guillot-Gorju, Bertrand Hardouyn de
    - PISTEL (Henry) bourgeois de Paris, demeurant Vieille rue du Temple. § Contrat de mariage de Henry PISTEL et de Charlotte Le Grand, en présence de Thomas de Brebau, tapinier ordinaire du roi, 5 avril 1646; MC/ET/XXXV/256
      contrat de mariage; Pistel, Henry
    - BREBAN (Etienne de) bourgeois de Paris § Signature au contrat de mariage d'Henry Pistel., 5 avril 1646; MC/ET/XXXV/256
      contrat de mariage; Breban, Etienne de
    - BOUTIN (Anne) § Inventaire après décès d'Anne BOUTIN à la requête de Jean Tissarte, marchand épicier bourgeois de Paris, tuteur de leurs enfants, en une maison rue de la Cossonnerie 12 ff. Inventaire de la morcelle d'argent des créances, 10 avril 1646; MC/ET/XXXV/256
      inventaire après décès; Boutin, Anne
    - SAVETIER (Apprentissage de) § Contrat Apprentissage de SAVETIER chez François Mitoneau, maître savetier, 15 avril 1646; MC/ET/XXXV/256
    - BARBIER-CHIRURGIEN (Apprentissage de) § Contrat apprentissage de BARBIER-CHIRURGIEN, 17 avril 1646; MC/ET/XXXV/256
    - TAPISSIER (m/d/. ..) HUET (Lambert) § Apprentissage au profit de Charles Herard, chez Nicolas Burtois, 17 avril 1646; MC/ET/XXXV/256
      contrat d'apprentissage; Huet, Lambert
    - HUET (Lambert) marchand tapissier demeurant sous la Tonnellerie § Contrat d'apprentissage conclus par... au profit de Charles Hérard son pupil, âgé de 16 ans chez Nicolas Courtois, maître barbier Chirurgien, pour 2 ans., 17 avril 1646; MC/ET/XXXV/256
    - POURPOINTIER (apprentissage de) § contrat d'apprentissage de POURPOINTIER au profit de Nicolas Perot, pour 3 ans chez Nicolas Hubert, marchand maître pourpointier à Paris., 20 avril 1646; MC/ET/XXXV/256
    - URSELINES DE GISORS § Reconnaissance par Yolande de Garges, d'une somme de 4000 l. pour sa profession chez URSELINES DE GISORS, 21 avril 1646; MC/ET/XXXV/256
      reconnaissance
    - SUCIBER (Tobias) domestique de l'ambassadeur de Venise § Contrat de mariage de Tobias SUCIBER avec Geneviève de la Marre, 26 avril 1646; MC/ET/XXXV/256
      contrat de mariage; Suciber, Tobias
    - TAPISSIER (M/e/...) BACHELIER (Thomas) § Contrat de mariage de Geneviève de la Marre avec Fabias Suciler, 26 avril 1646; MC/ET/XXXV/256
      contrat de mariage; Bachelier, Thomas
    - BACHELIER (Thomas) maître tapissier au Faubourg Saint-Germain § contrat de mariage de sa nièce Geneviève de la Marre, avec Tobias Suciber., 26 avril 1646; MC/ET/XXXV/256
    - CANCROS (Etienne de) aide de camp des armées du roi, capitaine au Régiment de Piémont § contrat de mariage avec Madelaine d'Espoigny, 27 avril 1646; MC/ET/XXXV/256
      contrat de mariage; Cancros, Etienne de
    - MORANT (Nicolas) marchand tapissier demeurant sous les Piliers des Halles § Contrat de mariage de... avec Marie Thurin, demeurant rue de la Grande Friperie, 29 avril 1646; MC/ET/XXXV/256
      contrat de mariage; Morant, Nicolas
    - TAPISSIER (m/d/) MORANT (Nicolas) § Contrat de mariage avec Marie Thurieu, 29 avril 1646; MC/ET/XXXV/256
    - MARBRES ET ANTIQUES DU ROI au Louvre THURIN (Louis) garde du. .. § signature au contrat de mariage de Nicolas MORANT de. .., 29 avril 1646; MC/ET/XXXV/256
      contrat de mariage; Thurin, Louis
    - THURIN (M.) § Contrat de mariage de Marie Thurin où signent les. .., 29 avril 1646; MC/ET/XXXV/256
      contrat de mariage; Thurin, M.
    - THURIN (Louis) garde des marbres et antiques du roi au Louvre § Signature au contrat de mariage de Nicolas Morant et de Marie Thurin, sa nièce, 29 avril 1646; MC/ET/XXXV/256
    - THURIN (Denis) marchand tapissier, lié avec Louis Gressé, oncle de Molière § Contrat de mariage signe au de sa nièce Marie Thurin., 29 avril 1646; MC/ET/XXXV/256
      contrat de mariage; Thurin, Denis
    - ECOLIER au Collège de Navarre § Contrat d'apprentissage par Gilles Tendé, écolier en l'Université, demeurant au collège de navare, au profit de son frère, 1er mai 1646; MC/ET/XXXV/256
    - MERCIER QUINCAILLIER (Apprentissage) § Contrat d'apprentissage de MERCIER QUINCAILLIER pour 3 ans, 1er mai 1646; MC/ET/XXXV/256
    - FOULON ET APLANEUR DE DRAPS (Apprentissage de) § Contrat d'apprentissage de FOULON ET APLANEUR DE DRAPS au profit d'Estienne Tendé, chez Thomas Lefebvre apprentissage de FOULON ET APLANEUR DE DRAPS pour 3 ans., 1er mai 1646; MC/ET/XXXV/256
    - FRIMOT (Ollivier) valet de chambre du duc d'Orléans demeurant au Luxembourg p. Saint-Sulpice § Contrat de mariage d'Ollivier FRIMOT avec Marie Henzé demeurant à la porte Saint-Michel, 3 mai 1646; MC/ET/XXXV/256
      contrat de mariage; Frimot, Ollivier
    - RÔTISSEUR (contrat d'apprentissage de), 4 mai 1646; MC/ET/XXXV/256
    - LE MEUSNIER (Jean-Louis) ou Meusnier écuyer sr de Moulidart, conseiller du Roi en sa cour de Parlement § Contrat de mariage de Jean-Louis LE MEUSNIER avec Marie Cartier, fille de Claude Cartier conseiller du roi, en ses conseils d'état et privé., 6 mai 1646; MC/ET/XXXV/256
      contrat de mariage; Le Meusnier, Jean-Louis
    - RUMIGNY (Estienne) boulanger LE FORESTIER (Jean) maître menuisier § Bail, 8 mai 1646; MC/ET/XXXV/256
      bail; Rumigny, Estienne; Le Forestier, Jean
    - LE FORESTIER (Jean) maître menuisier demeurant à la Villeneuve, paroisse N.D. de Bonne-Nouvelle. § Bail (pour 3 ans) par... à Estienne Remigny, boulanger à Lagny-sur-Marne, d'une maison sise à Montmartre, sur le chemin des Poisonniez moyennant 330 l. de loyer., 8 mai 1646; MC/ET/XXXV/256
      bail; Le Forestier, Jean
    - MODELET (Marie) § Inventaire après décès de Marie MODELET à la requête de Richard Chauvin, gagne denier son mari; en une chambre rue de la Plastrière., 11 mai 1646; MC/ET/XXXV/256; 2 ff.
      inventaire; Modelet, Marie
    - TAPISSIER THURIN (Denis) § bail d'échope, 11 mai 1646; MC/ET/XXXV/256
      bail; Thurin, Denis
    - POTIER D'ETAIN DESQUATREVAULX (Nicolas) § quittance, 11 mai 1646; MC/ET/XXXV/256
      quittance; Desquatrevaulx, Nicolas; potier
    - THURIN (Vincent) marchand bourgeois de Paris demeurant rue de la Grande Friperie § Bail par. .. et (pour 4 ans) par Denis Thurin, marchand tapissier à Claude Hardy, marchand boucher d'une échappe rue de la Tonnellerie moyennant 180 l., 11 mai 1646; MC/ET/XXXV/256
      bail; Thurin, Vincent
    - THURIN (Denis) marchand tapissier, au petit Cloître Saint-Jacques. § Bail d'échape., 11 mai 1646; MC/ET/XXXV/256
    - DESQUATREVAUX (Nicolas) maître potier d'étain demeurant sous les Piliers des Halles § Quittance par. .. à Claude Martin, charcutier., 11 mai 1646; MC/ET/XXXV/256
      quittance; Desquatrevaux, Nicolas
    - COUTURIÈRE (apprentissage) § apprentissage chez Jeanne VIET COUTURIÈRE de Anne BUQUET, 15 mai 1646; MC/ET/XXXV/256
    - PEINTRE BUQUET (Nicolas) + § apprentissage de sa fille, 15 mai 1646; MC/ET/XXXV/256
      contrat d'apprentissage; Buquet, Nicolas
    - BUQUET (Nicolas) + maître peintre § Apprentissage d'Anne Buquet fille de. .. chez Jeanne Viet, couturière., 15 mai 1646; MC/ET/XXXV/256
    - YVERLAN (Claude) tailleur d'habits § Inventaire après décès de Claude YVERLAN à la requête de François le Doux maître patissier, tuteur de ses enfants 2 ff. En une petite chambre rue Freppault, 16 mai 1646; MC/ET/XXXV/256
      inventaire; Yverlan, Claude
    - POTIER D'ETAIN (Apprentissage de) § Contrat d'apprentissage de. .., 16 mai 1646; MC/ET/XXXV/256